臺灣板橋地方法院刑事判決　　　　　　　99年度訴字第3720號
公　訴　人　臺灣板橋地方法院檢察署檢察官
被　　　告　林榮勝
上列被告因違反毒品危害防制條例案件，經檢察官提起公訴（99
年度毒偵字第9081號），被告於本院準備程序進行中就被訴事實
為有罪之陳述，經本院告知簡式審判程序意旨，並聽取公訴人、
被告之意見後，本院裁定依簡式審判程序審理，判決如下：
    主  文
林榮勝施用第一級毒品，處有期徒刑柒月，扣案之已使用注射針
筒壹支沒收；又施用第二級毒品，處有期徒刑參月。應執行有期
徒刑捌月，扣案之已使用注射針筒壹支沒收。
    事  實
一、林榮勝前曾於民國89年間，因施用毒品案件，經本院以89年
    度毒聲字第5988號裁定送觀察、勒戒，嗣因無繼續施用毒品
    之傾向，於89年11月3 日釋放出所，並經臺灣板橋地方法院
    檢察署檢察官以89年度毒偵字第6659號為不起訴處分；於97
    年間，因施用毒品案件，經本院以97年度毒聲字第2059號裁
    定送觀察、勒戒後，認有繼續施用毒品傾向，再經同法院以
    97年度毒聲字第2524號裁定令入戒治處所施以強制戒治，並
    於98年9 月14日因停止處分出所，嗣於98年12月11日戒治期
    滿，並經臺灣板橋地方法院檢察署以98年度戒毒偵字第723
    號為不起訴處分確定。詎竟仍未戒除毒癮，於上開強制戒治
    執行完畢5 年內，仍基於施用第一級毒品之犯意，於99年8
    月25日下午4 時許，在其位於臺北縣中和市（現已改制為新
    北市中和區○○○路111 巷60弄46號7 樓住處內，以注射之
    方式，施用第一級毒品海洛因1 次；另基於施用第二級毒品
    甲基安非他命之犯意，於同年月23日某時許，在同上址處，
    施用第二級毒品甲基安非他命1 次。嗣於同年月25日下午7
    時20分許，在臺北縣新店市（現已改制為新北市新店區○○
    ○街71號前為警查獲，並扣得供其施用第一級毒品之已使用
    注射針筒1 支，且經採集其尿液送驗呈海洛因代謝物嗎啡類
    及安非他命類陽性反應，始查悉上情。
二、案經臺北縣（現已改制為新北市）政府警察局中和第一分局
    移送臺灣臺北地方法院檢察署呈請高等法院檢察署檢察長令
    轉臺灣板橋地方法院檢察署偵辦。
    理  由
一、按除被告所犯為死刑、無期徒刑、最輕本刑為三年以上有期
    徒刑之罪或高等法院管轄第一審案件者外，於第一次審判期
    日前之準備程序進行中，被告先就被訴事實為有罪之陳述時
    ，審判長得告知被告簡式審判程序之旨，並聽取當事人、代
    理人、辯護人及輔佐人之意見後，裁定進行簡式審判程序，
    刑事訴訟法第273 條之1 第1 項定有明文。經核本件被告林
    榮勝所犯係死刑、無期徒刑、最輕本刑為三年以上有期徒刑
    以外之罪，其於準備程序中就被訴之事實為有罪陳述，經法
    官告知簡式審判程序之旨，並聽取公訴人、被告之意見後，
    本院爰依首揭規定，合議裁定由受命法官獨任進行簡式審判
    程序，合先敘明。
二、上開犯罪事實，業據被告林榮勝於警詢、偵查、本院準備程
    序及審理中自白不諱，並有已使用之注射針筒1 支扣案可證
    ，復有扣案物之照片2 張附卷可參。又被告經警查獲後，於
    99年8 月25日，在臺北縣（現已改制為新北市）政府警察局
    中和第一分局南勢派出所採尿液，經送臺灣檢驗科技股份有
    限公司以酵素免疫分析法初驗及氣相層析質譜儀複驗，均呈
    鴉片類及安非他命類陽性反應，此有臺灣檢驗科技股份有限
    公司濫用藥物尿液檢驗報告1 紙在卷可稽。查被告有如前開
    所示之強制戒治執行完畢5 年內再犯施用毒品案件，有臺灣
    高等法院被告前案紀錄表在卷可稽，是被告既曾於強制戒治
    執行完畢釋放後「5 年內再犯」施用毒品案件，自得依法追
    訴處罰，是以，本件事證明確，被告犯行，洵堪認定。
三、查海洛因、甲基安非他命分別係毒品危害防制條例第2 條第
    2 項第1 款、第2 款所稱之第一級、第二級毒品。核被告林
    榮勝所為，係犯同條例第10條第1 項、第2 項之施用第一級
    及第二級毒品罪。其施用第一級、第二級毒品前後，持有第
    一級毒品、第二級毒品之低度行為，為施用之高度行為所吸
    收，不另論罪。另被告所犯數罪，犯意各別，罪名不同，應
    分論併罰之。爰審酌被告有如事實欄所述之施用毒品前科紀
    錄，經觀察勒戒、強制戒治執行完畢，仍無法戒絕毒癮，再
    次漠視法令禁制而犯本罪，惟其施用毒品所生危害，實以自
    戕身心健康為主，對於他人生命、身體、財產等法益，尚無
    明顯而重大之實害，兼衡其犯罪後坦承犯行之態度等一切情
    狀，分別量處如主文所示之刑，並定其應執行之刑。至扣案
    之已使用注射針筒1 支，係被告所有且供施用第一級毒品所
    用之物，業據被告供明在卷，依刑法第38條第1 項第2 款之
    規定，宣告沒收。
據上論斷，應依刑事訴訟法第273 條之1 第1 項、第299 條第1
項前段，毒品危害防制條例第10條第1 項、第2 項，刑法第11條
前段、第51條第5 款、第38條第1 項第2 款，判決如主文。
本案經檢察官簡志祥到庭執行職務。
中    華    民    國    100   年     2    月    16    日
                  刑事第三庭    法  官  連雅婷
以上正本證明與原本無異
如不服本判決應於送達後10日內向本院提出上訴狀
                                書記官  郭晉良
中    華    民    國   100    年     2    月    16    日
附錄本案論罪科刑法條全文：
毒品危害防制條例第10條
施用第一級毒品者，處 6 月以上 5 年以下有期徒刑。
施用第二級毒品者，處 3 年以下有期徒刑。